臺灣新北地方法院三重簡易庭民事判決
                                    111年度重簡字第258號
原      告  陳火炎  

被      告  黃信富  

上列當事人間請求確認本票債權不存在事件，於民國111年3月17
日言詞辯論終結，本院判決如下：
    主  文
確認被告持有以原告為發票人，如附表所示之本票壹紙，對於原
告之票據債權不存在。
訴訟費用由被告負擔。 
    事  實  及  理  由
一、原告起訴主張：被告持有原告及訴外人陳偉志共同簽發如附
    表所示系爭本票（下稱系爭本票）乙紙聲請裁定准予強制執
    行，經臺灣新北地方法院111年度司票字第192號裁定准予被
    告本票聲請強制執行，惟系爭本票非原告所簽發，亦未授權
    訴外人陳偉志簽發，原告不應負擔此項本票債務等語。為此
    ，爰提起本件訴訟，並聲明請求如主文第1項所示。
二、按確認法律關係之訴，非原告有即受確認判決之法律上利益
    者，不得提起之，民事訴訟法第247條第1項前段定有明文。
    本件被告持有原告與訴外人陳偉志共同簽發如附表所示之本
    票，向本院聲請強制執行乙節，有本院111年度司票字第192
    號民事裁定附卷可稽，復經本院依職權調取上開卷宗核閱無
    訛，足認原告有即受強制執行之危險，而原告否認系爭本票
    為其所簽發，其不安之危險地位須提起確認本票債權不存在
    之訴始能除去，故原告提起本件確認訴訟，有即受確認判決
    之法律上利益，核無不合，應予准許。
三、再本票為無因證券，僅就本票作成前之債務關係，無庸證明
    其原因而已，至該本票本身是否真實，即是否為發票人所作
    成，即應由本票債權人負證明之責，此觀民事訴訟法第277
    條規定之法理至明（最高法院50年台上字第1659號判例、最
    高法院65年度第6次民庭庭推總會決議參照）。本件原告主
    張系爭本票非其所簽發，且亦未授權訴外人陳偉志簽發等情
    ，揆諸上揭說明，自應由被告就原告簽發系爭本票真正之事
    實負舉證責任。經查，本院經比對系爭本票發票人欄上之「
    陳火炎」簽名、「110.10.25」及「貳佰萬」等之筆跡，核
    與原告於民國111年3月17日當庭書寫之「陳火炎」簽名、「
    110.10.25」及「貳佰萬」等之筆跡，不論於運筆、勾勒字
    形及習慣等書寫方式均有顯著差異，且被告亦自承系爭本票
    發票人欄上「陳火炎」之簽名及金額確實與本票記載不同，
    沒有意見等語（見本院111年3月17日言詞辯論筆錄第2頁）
    ，足見系爭本票確非原告所簽發，而係遭他人所偽造。此外
    ，被告復未就系爭本票為原告授權他人所簽發之事實舉證以
    實其詞，是系爭本票確非原告本人或授權他人所作成，原告
    既未於系爭本票上簽名或蓋章為發票行為，自不負發票人之
    責任。
四、綜上所述，本件被告既無法就系爭本票之真正舉證以實其詞
    。從而，原告請求確認如主文第一項之所示，為有理由，應
    予准許。
五、本件事證已臻明確，兩造其餘攻擊防禦方法及所提之證據，
    核與判決結果無影響，毋庸再予一一論述，附此敘明。
六、結論：原告之訴為有理由，依民事訴訟法第436條第2項、第
    78條，判決如主文。
中　　華　　民　　國　　111 　年　　3 　　月　　18　　日
                      臺灣新北地方法院三重簡易庭
                          法      官  彭松江
以上正本係照原本作成。
如不服本判決，應於送達後20日內，向本院提出上訴狀並表明上
訴理由，如於本判決宣示後送達前提起上訴者，應於判決送達後
20日內補提上訴理由書（須附繕本）。
中　　華　　民　　國　　111 　年　　3 　　月　　18　　日
                          書  記  官  許雁婷
附表：　　　　　　　　　　　　
編號 發票人 票據號碼 票面金額 （新臺幣） 發票日 到期日 1 陳火炎 陳偉志 CH484864   200萬元 105年10月25日 109年12月31日